【裁判字號】    89,易,376
【裁判日期】    890524
【裁判案由】    公然侮辱
【裁判全文】
臺灣士林地方法院刑事判決                          八十九年度易字第三七六號
    公  訴  人  臺灣士林地方法院檢察署檢察官
    被      告  甲○○
右列被告因公然侮辱案件，經檢察官聲請簡易判決處刑（八十八年度偵字第一０九一
八號），本院內湖簡易庭認不宜以簡易判決（八十九年度湖簡字第一０八號），移由
本院普通庭依通常程序審理，本院判決如左：
    主  文
甲○○公然侮辱人，處罰金壹仟貳佰元，如易服勞役以參佰元折算壹日。
    事  實
一、甲○○前因公然侮辱案件，經本院於民國八十八年四月二十八日，以八十八年度
    易字第五四八號判處罰金九百元、緩刑二年確定（不構成累犯）。詎仍不知悔改
    ，因前與乙○○間有賭債糾紛，認乙○○積欠款項無意償還並誣告詐欺等情，遂
    向臺灣林地方法院檢察署提出告訴，訴請偵辦乙○○涉嫌詐欺、誣告後，案經該
    署發交指示臺北市政府警察局內湖分局通知雙方到場接受調查，嗣於八十八年十
    月二十三日下午六時許，雙方在臺北市政府內湖分局三組辦公室進行和解商談之
    際，因無法達成協議發生言語衝突，甲○○竟公然以「欠錢不還，不要臉」之言
    詞辱罵乙○○多次，及至為現場負責調查員警丙○○予以制止始行作罷。
二、案經被害人乙○○訴由臺灣士林地方法院檢察署檢察官偵查後聲請簡易判決處刑
    。
    理  由
一、訊據被告甲○○雖對其確於右開時地，因與告訴人乙○○發生衝突，而有口出前
    揭言詞之行為乙節供陳不諱，惟矢口否認有何侮辱之行為，辯稱：「我不是罵她
    ，是因為她欠我錢，我陳述事實‧‧‧我的意思不在辱罵他，只是陳述事實」云
    云。經查：
  (一)被告於前述時地以「不要臉」之言詞辱罵告訴人之事實，業據告訴人於偵查及本
    院審理中指述甚詳，並有證人即現場處理員警丙○○結證屬實在卷可稽。
  (二)被告與告訴人間縱有金錢糾紛是實，然究與告訴人之人格評價係屬二事，被告任
    以「不要臉」之言詞辱罵告訴人，應認為係明知已足以減損告訴人之聲譽，是其
    有侮辱告訴人之故意甚明，所辯不足採取。
  (三)按刑法上所謂「公然」，乃足使不特定人或特定多數人得共聞共見之狀態為已足
    ，不以實際上已共聞或共見為必要。本件事實發生之地點，係在臺北市政府警察
    局內湖分局三組辦公室，有關當時現場情形，經證人丙○○證稱仍有二、三警員
    在場辦公，此亦復為被告所自承在卷足稽。況該處所係屬公務機關，雖當時係在
    下午六時許之下班時間，然基於警察機關人員隨時執行勤務，民眾得仍得利用洽
    公、報案之實際情況，應認為仍屬公共場所，並為不特定人得出入聞見，是堪認
    被告對於告訴人所為之侮辱行為，係公然所為無疑。
    綜上所述，本件事證已臻明確，被告犯行堪以認定。
二、核被告甲○○所為係犯刑法第三百零九條第一項公然侮辱罪。其多次出言辱罵告
    訴人，係於同一時地之時空密接下所為，應認為係屬接續犯，僅成立一罪。爰審
    酌被告因僅因債務糾紛，不思以理性解決問題，而公然辱罵告訴人，及其品行、
    生活狀況、智識程度、犯罪所生之損害，與犯罪後態度等一切情狀，量處如主文
    所示之刑，並諭知易服勞役之折算標準。
據上論斷，應依刑事訴訟法第二百九十九條第一項前段、刑法第三百零九條第一項、
第四十二條第二項、罰金罰鍰提高標準條例第一條前段、第二條，判決如主文。
本案經檢察官李學玨到庭執行職務。
中      華      民      國      八十九      年      五    月  二十四    日
                                  臺灣士林地方法院刑事第一庭
                                      審判長法  官
                                            法  官
                                            法  官
右正本證明與原本無異。
如不服本判決，應於判決送達後十日內，向本院提出上訴狀。
                                          書記官
中      華      民      國      八十九      年      五    月    十一    日


司法院資訊處製作；財團法人民間司法改革基金會備份。
